【裁判字號】    99,再,44
【裁判日期】    990930
【裁判案由】    虛報進口貨物
【裁判全文】
高雄高等行政法院判決
                                        99年度再字第44號
再審原告    鉞富企業有限公司
代  表  人  高長樹
再審被告    財政部高雄關稅局
代  表  人  曾瑞育  局長
上列當事人間虛報進口貨物產地事件，再審原告對於最高行政法
院中華民國99年5月27日99年度判字第555號確定判決主張有行政
訴訟法第273條第1項第13款之再審事由，提起再審之訴，本院判
決如下：
    主  文
再審之訴駁回。
再審訴訟費用由再審原告負擔。
    事實及理由
一、緣再審原告於民國95年2月10日委由鴻一報關股份有限公司
    （下稱鴻一公司），向再審被告所屬外棧組（原中興分局第
    二辦公室）報運進口馬來西亞產製HEX NUTS＆BOLTS貨物乙
    批計28項（報單：第BD/95/U378/3021號），電腦核定以C3
    （貨物查驗）方式通關，經查驗結果，來貨貨上烙印有KW字
    樣，係大陸製造商簡稱，應屬輸入規定MWO（大陸物品不准
    輸入）之物品，其中第7至10項與另案（報單：第BE/94/Z41
    2/1040號）產地為中國大陸之進口貨樣完全相同，故更正貨
    名為：第7至9項EYE BOLT（環首螺栓）、第10項EYE NUT（
    環首螺帽）。因產地存疑，再審被告乃函請駐馬來西亞代表
    處經濟組（下稱駐馬經濟組）協助查證，並准依關稅法第18
    條第3項規定，繳納相當金額之保證金，先行驗放。嗣據駐
    馬經濟組函復本件出口商自1994年起即為無營運之休眠狀態
    ，再審被告進口貨物原產地認定小組據以認定產地為中國大
    陸後，再報經財政部關稅總局進口貨物原產地認定委員會認
    定，仍維持本件貨物之原產地為中國大陸。又實到來貨核列
    稅則號別第7318.16.00號及第7318.15.90號，輸入規定為「
    MWO」及「MP1」，均屬經濟部尚未開放准許進口之大陸物品
    項目，乃認再審原告涉嫌虛報進口貨物產地，逃避管制情事
    ，審酌貨物已押款放行，無法沒入等情，參據財政部關稅總
    局驗估處（下稱驗估處）簽復查價結果，依海關緝私條例第
    37條第3項規定轉據同條例第36條第1項、第44條、加值型暨
    非加值型營業稅法（下稱營業稅法）第51條及貿易法第21條
    第1項規定，裁處再審原告貨價2倍之罰鍰計新臺幣（下同）
    2,699,668元，並追徵所漏進口稅款138,917元（含進口稅67
    ,491元、營業稅70,866元、推廣貿易服務費560元）。再審
    原告不服，申請復查，未獲變更；提起訴願，亦遭決定駁回
    ；合併提起本件行政訴訟，經本院97年5月29日97年度訴字
    第53號判決（下稱原判決）駁回再審原告之訴。再審原告復
    向最高行政法院提起上訴，仍遭該院以99年度判字第555號
    判決（下稱原確定判決）駁回其上訴而告確定。再審原告因
    認原確定判決有行政訴訟法第273條第1項第13款再審事由，
    乃提起本件再審之訴。
二、再審原告主張略以：
（一）按再審之訴，應於30日之不變期間內提起，前項期間自判
      決確定之時起算，但再審之理由知悉在後者，自知悉時起
      算。再審原告自接獲最高行政法院之判決後，即要求馬方
      務必對海關及行政法院質疑之處提出證明，俾使再審原告
      得以「當事人發見未經斟酌之證物或得使用該證物者」之
      理由提起再審之訴，終獲馬方回應，此外再審原告亦再補
      充相關證物，一併陳述如下。
（二）對於馬來西亞出口商NAGA KENCANA SDN BHD（下稱NAGA公
      司）給再審原告之發票，其INVOICE NO.使用SYGL字軌乙
      事，再審原告亦百思不得其解，一再詢問NAGA公司亦始終
      無法提出說明，惟日前該公司負責人突告知再審原告原委
      ，指該公司已尋得當時製作文件之職員（已離職），經向
      其詢問，該員始表示因以往向NAGA公司訂貨者均為高旺螺
      絲工業有限公司（下稱高旺公司），其後再審原告亦向該
      公司訂貨，當時雖知再審原告係高旺公司之關係企業，但
      畢竟屬獨立之個體，為示區隔乃另編不同之發票號碼字軌
      ，結果在找高旺關係企業之客戶名片資料時，見到有張名
      片上印有「SYGL」字樣（可能是隨同高旺公司人員拜訪NA
      GA公司之上虞高利公司人員），就將「SYGL」拿來使用作
      為發票、裝箱單及產地證明書之訂單編號。按發票係國外
      出口商於貨物出口時，開具給進口商作為進貨憑證之文件
      ，其主要目的在貨物本身之說明及證明國外出口商之貨物
      已交運。且其發票編號之代碼純為便利分類管理而設，並
      不影響發票之實質內容，更不應進而對產地做不當之連結
      ，以目前網路如此發達，海關又時常上中國大陸網站找進
      口商把柄（只要進口商在大陸有投資或合資企業者，海關
      即會「合理」懷疑進口者為中國產製），如再審原告真有
      虛報產地之意圖及行為，怎會笨到故意在發票這種明顯的
      文件上留下破綻。
（三）其次，再審原告在與出口商訂定買賣合約後，因國內客戶
      需求變更而要求出口商對應修改，係屬國際間貿易偶有之
      事，只要不影響製造商之作業順暢及交貨期限，出口商大
      多能夠接受，且買賣合約之修改只須雙方合意即生效，並
      不以文書為要式，若合約變更皆須由雙方重訂，亦不符合
      國際貿易實務及經濟效益，再審被告未免干涉過深，純屬
      官僚文化之認知。且再審被告要求提供買賣合約時，再審
      原告大可與出口商重訂新買賣合約再提供並非難事，之所
      以未如此做，就是認為完全依實際狀況提供即可，不願造
      假。馬方針對本案亦提具證明書，證明係應再審原告之要
      求更改買賣合約之供貨內容。
（四）按製造廠商之產品型錄，係在介紹該公司生產之一般性貨
      品，因此馬國出口商與製造商PENINSULAR FASTENERS SDN
      .BHD.（下稱P.F公司）在型錄所介紹之貨品上，自然會標
      示或烙印該公司之商標「PF」，然如為特定客戶之「訂製
      貨品」，自然可依據客戶之要求，標示或烙印客戶所指定
      之任何符號、圖樣、標示或商標，再審原告係高旺公司之
      關係企業。緣高旺公司多數產品均經與NAGA公司簽訂買賣
      合約，再由其委交P.F公司承製。為藉以與他人之商品有
      所區別，足以使消費者認識該商標為高旺公司及關係企業
      所專有，故授權NAGA公司承作相關產品時，必須鑄以「KW
      」（即高旺公司標記，並非如再審被告指摘係大陸製造商
      簡稱）字樣，再審被告指型錄上所載「PF」商標，與實到
      貨物「KW」商標不符，顯然欠缺國際貿易之常識。又來貨
      既屬「訂製貨品」，於完成成品後，直接在貨品上烙印再
      審原告之「KW」商標即可，何需「去除『PF』商標，改標
      示為『KW』商標」？又合約內容著重於數量、規格、品質
      、交貨期限等規範，在貨品上標示再審原告之「KW」商標
      乃屬單純之事（不影響貨品之功能），雙方合意即可，有
      何法令規定必須於「買賣合約上有所記載」？且如何標示
      、標示什麼，在P.F公司貨品完成前，俱可隨時通知變更
      ，於買賣合約上載明反將失去彈性造成困擾。至於來貨所
      標示「KW」與補送之授權書授權烙印「KW-B」不符部分，
      其實由其授權書之內容即可明確知悉再審原告所授權烙印
      者即為「KW」，但因再審原告職員不知授權書該怎麼寫，
      乃請高旺公司提供授權書之格式供再審原告參考，結果承
      辦職員對於現場實務並不是很瞭解，在依照指示將高旺提
      供格式上之「KW-B」改為「KW」後，未隨之將圖示更改，
      乃發生授權書主文「KW」與圖示「KW-B」不符之情形，此
      純屬作業疏忽。再審原告承認公司文書作業不夠嚴謹，但
      該授權書之主文與圖示矛盾乃屬顯而易見，發生不一致之
      情形時，自應以主文所述為主。
（五）再者，海關除以貨櫃上大陸封條、煙薰證明，在貨物上找
      中國產地標示外，最大的利器就是從發票、裝箱單、提貨
      單、船舶航程表、貨櫃動態表上去找毛病或經駐外單位根
      查無出口商、製造商或製造之事實，如今卻找不到毛病就
      改口稱就算那些資料都實在，也只能證明貨物係由馬來西
      亞出口，與是否屬馬來西亞產製，無必然關係。何況本案
      馬國製造商P.F公司不但經駐外單位根查無誤，且證實確
      有製造之事實（馬國代表處經濟組於96年2月7日以馬來經
      字第09600001910號函查復：「確認售予N公司之該批螺帽
      係該（P.F）公司產製，隨文檢送2005年9月22日銷售確認
      單（SALES CONFIRMATION）；另附產品型號（MARKING）
      式樣資料供參」、「馬國製造商協會（FMM；產證核發單
      位）、貿工部（MITI）等官員親自前往工廠查看生產情形
      ，並親自攜帶螺絲、螺帽等樣品拜會本組，對其出口我國
      之貨品須一再接受複查，迄今仍不順通關等，表達不滿之
      意。」）再審被告仍不採信，反而託辭指本案進口報單為
      BD/95/U378/3021，非再審被告委託駐外單位查證之BC/94
      /WD39/0005、BC/94/W126/5506、BC/95/U273/3022，令人
      為之氣結，因為事實上BC/94/WD39/0005、BC/94/W126/55
      06、BC/95/U273/3022同樣為再審被告認定為「CN」，反
      正海關是包贏就是了，無論查證結果如何，只要是有利於
      進口商者，管他是進口商、出口商提供、船公司提供或是
      我國駐馬國經貿辦事處查證，均一律不予採信，反正海關
      說你的產地是中國大陸就是中國大陸。海關並非法官，並
      無自由心證之權，何況如此的「自由心證」也太可怕了。
（六）經查，NAGA公司為貿易商，其主要業務為仲介與契合買賣
      雙方之交易，原本即無製造系爭貨物之能力，故委由製造
      商P.F公司承作。縱令本案出口商NAGA公司已被列入休眠
      狀態（應屬營運極度萎縮並非依法解散註銷，故尚具有法
      人資格，仍可從事商業行為）倘未能依約如期交貨，乃屬
      私法上違約或債務不履行範疇，與貨物產地之認定無必然
      之因果關係；且NAGA公司雖已歇業，法律上並無禁止其為
      買賣行為，無論馬國賣方使用NAGA公司為出口商之理由為
      何及該公司營運狀況如何，並非再審原告可得過問，再審
      原告只要求賣方能如期依約交貨即可，且高旺公司等關係
      企業多數產品均經與NAGA公司簽訂買賣合約，再由其委交
      P.F公司承製，均能依約如期交付貨物，則無顧慮其是否
      有提供系爭貨物之能力，更與貨物產地之認定無關。
（七）再審被告所指「經比對另案（BE/94/Z412/1040）產地為
      中國大陸之進口貨樣有完全相同之標示。」等語，再審原
      告為了知悉全貌，於99年7月22日派員至最高行政法院閱
      卷，發現該份BE/94/Z412/1040進口報單之進口人係佳順
      企業行，遂派人至佳順企業行請求提供訊息及該份進口報
      單予再審原告參考，經比對發現與本案發貨人不同、進口
      人不同、進口貨品不同、稅則號別不同，如僅以貨上均有
      「KW」即據以為認定之基礎，有失偏頗，爰依行政訴訟法
      第273條第1項第13款規定，提起本件再審之訴等語，並聲
      明求為判決原確定判決廢棄。
三、再審被告則以：
（一）再審原告於95年2月10日向再審被告所屬外棧組報運進口
      馬來西亞製HEX NUTS & BOLTS乙批，共28項貨物。經該組
      查驗結果，來貨貨體本身均烙印有「KW」字樣，而「KW」
      係中國大陸製造商（KAO WAN BOLT INDUSTRIAL CO.,LTD
      ）之簡稱。又該組再經由同類貨物之貨樣比對發覺，來貨
      第7項至第10項和另案貨物（報單第BE/94/Z412/1040號）
      之進口貨樣完全相同，且該貨樣之產地申報為中國大陸。
      該組為昭慎重，除於95年2月16日以高興業四字第0951000
      598號函請我國駐馬來西亞代表處經濟組協助查證貨物產
      地外，並於同年8月30日以高關興字第0951015553號函請
      財政部關稅總局審議認定貨物產地。無論據該代表處經濟
      組之查證函復，抑或按財政部關稅總局「進口貨物原產地
      認定委員會」之審查結果，其產地均應認屬中國大陸。按
      涉案貨物為「HEX NUTS」、「EYE NUTS」、「EYE BOLTS
      」及「HEXBOLTS」，其稅則號別係分別歸列第7318.16.00
      號（報單第1項至第6項、第10項至第13項計10項貨物）及
      第7318.15.90號（報單第7項至第9項、第14項至第28項計
      18項貨物），輸入規定為「MWO」及「MPl」，均屬未經經
      濟部公告准許輸入之大陸物品。再審原告報運貨物進口，
      虛報貨物產地，涉及逃避管制，至為明確。
（二）再審原告為證明系案貨物之產地非屬中國大陸，曾於申請
      復查時，檢附產品型錄、出口商與製造商之買賣合約及授
      權書供核，惟經再審被告比對買賣合約及系案進口報單結
      果，在28項貨物中，數量不符者，高達25項（僅第7項、
      第9項及第10項相符）；貨名不符者，有第7項至第9項、
      第11項至第13項等6項；另規格不符者，則有第1項至第6
      項。總而言之，本案實際來貨絕大多數與買賣合約所載不
      符。此外，產品型錄上所載標記「PF」除與實到貨物烙印
      之標記「KW」不符外，與授權書授權烙印之標記「KW-B」
      亦不相同。因再審原告所提供之產品型錄、買賣合約及授
      權書，均與欲證事項不符，並不具證據之能力，故不能做
      為認定原產地之依據。
（三）又按「進口貨物產地之認定，應以實到貨物查驗取得之現
      場證據力為主，書件審核及國外調查為輔，至產地證明書
      亦僅係證據之一種，若其內容與依調查其他證據之結果不
      符，當以現實認定之證據力為強。」及「各案所提之產證
      是否適用，應就原申報與實際到貨相符，且與產證上之各
      項記載勾稽一致者，方有其適用之基礎，否則該產證即屬
      不能適格充分證明之產證。」分別為最高行政法院74年度
      判字第1829號及89年度判字第1468號判決所揭示。系案產
      地證明書雖於95年2月10日經我國駐馬來西亞台北經濟文
      化辦事處完成驗證，惟據驗證內容記載：「茲證明本文件
      確經簽字屬實．．．」及驗證章戳旁之附記：「本驗證僅
      證明簽字屬實，至文件之內容不在證明之列。」是產地證
      明書應僅係證明馬來西亞製造商協會之簽字為真實，至於
      該證明書所載關於系案貨物原產地之內容，則未在證明之
      列。又即使再審原告提出供核之發票、裝箱單、提貨單、
      船舶動態表、貨櫃動態表等資料均屬實，惟其在貨物產地
      證明上，僅屬細微末節文件，充其量亦僅能說明再審原告
      與NAGA公司間有交易行為而已。系案貨物之產地既經財政
      部關稅總局「進口貨物原產地認定委員會」依實物認定屬
      中國大陸，則再審被告援引上述判決書所揭示之原則，仍
      認定系案貨物產地為中國大陸，應屬妥適。
（四）再由電腦網路公開之資訊可知，中國「浙江上虞高利特殊
      鋼有限公司」是高旺公司（公司負責人：高長松）與中國
      「浙江上虞市標準件廠」合資設立之公司，而再審原告之
      公司負責人高長樹，又兼任高旺公司台北分公司總經理，
      再審原告與高旺公司實為家族性關係企業。既屬關係企業
      ，則再審原告利用自有品牌”KW”作掩護而輸入浙江上虞
      高利特殊銅有限公司（ShangYu GaoLi SpecialSteel Co.
      Ltd）所製造之貨物，其實不足為奇。又馬國NAGA公司囿
      於中轉角色之扮演，於其出具給再審原告之發票、裝箱單
      及產地證明書上，以浙江上盧高利特殊鋼有限公司之經營
      品牌SYGL作為訂單編號，亦應理所當然。
（五）另據我國駐馬經濟組95年2月20日馬來經字第09500001790
      號函復，系案出口人馬國NAGA公司自1994年3月31日起即
      無營運狀況，已被列為「休眠（dormant）狀態」，且駐
      馬經濟組曾受再審被告及財政部所屬其他關稅局之委託，
      多次致函詢問NAGA公司亦均未獲回應，是再審原告提供已
      逾10年無營運NAGA公司之發票、裝箱單等買賣及出口文件
      ，自不能採認，所證事項亦不足採信。又據駐馬經濟組96
      年2月7日馬來經字第09600001910號函說明二記載：「本
      組依據貴局96年1月22日（96）高稽核電字第002號傳真電
      文及96年1月25日高普動字第0961001874號函分別以TECO-
      0140、TECO-0141號函致馬商PeninsularFastener s Sdn.
      Bhd.（簡稱P公司）查詢相關案件之交易真偽，頃獲復略
      以．．．（一）復TECO-0140號函：確認售予N公司之該批
      螺帽係該公司產製，隨文檢送2005年3月12日及6月10日銷
      售確認單（Sales Confirmation）；（二）復TECO-0141
      號函：確認售予N公司之該批螺帽係該公司產製，隨文檢
      送2005年9月22日銷售確認單（Sales Confirmation）．
      ．．」，可見上揭駐馬經濟組96年2月7日函確係根據再審
      被告之傳真電文及函件所發，又該函中提及之2份文件所
      查證的貨物為另案貨物（進口報單第BC/94/WD39/0005、
      BC/94/W126/5506及BE/95/U273/3022號），非本案（進口
      報單第BD/95/U378/3021號）之貨品，再審原告執上揭與
      本案無關之駐外代表處函復，爭論系案貨物為馬來西亞產
      製，顯係混淆是非，模糊焦點。
（六）末按「有左列各款情形之一者，得以再審之訴對於確定終
      局判決聲明不服。但當事人已依上訴主張其事由或知其事
      由而不為主張者，不在此限．．．十三、當事人發見未經
      斟酌之證物或得使用該證物者。但以如經斟酌可受較有利
      益之裁判者為限。．．．」為行政訴訟法第273條第1項第
      13款所明定，再審原告不服最高行政法院99年度判字第55
      5號判決，向貴院提起再審之訴，揆其所持理由，雖係新
      詞，惟仍僅一再重複前救濟程序之主張，況原判決已就該
      部分一一論駁在案，實無再審原告所指有行政訴訟法第27
      3條第1項第13款規定之情形，其提起再審之訴，顯不合法
      。是本件再審之訴，並無再審理由等語，並聲明求為判決
      駁回再審原告之訴。
四、按「再審之訴專屬為判決之原行政法院管轄。」「對於最高
    行政法院之判決，本於第273條第1項第9款至第14款事由聲
    明不服者，雖有前2項之情形，仍專屬原高等政法院管轄」
    行政訴訟法第275條第1項、第3項定有明文。本件再審原告
    與再審被告間虛報進口貨物事件，再審原告不服最高行政法
    院99年度判字第555號確定判決，主張原確定判決有行政訴
    訟法第273條第1項第13款之再審事由，提起再審之訴，有原
    判決、原確定判決及再審原告再審狀附卷可稽，揆諸上開法
    條規定，本件再審之訴應專屬本院管轄。次按「再審之訴應
    於30日之不變期間內提起。前項期間自判決確定時起算，判
    決於送達前確定者，自送達時起算；其再審之理由發生或知
    悉在後者，均自知悉時起算。」為行政訴訟法第276條第1項
    、第2項所規定。本件原確定判決已於99年6月11日送達予再
    審原告，有送達證書附最高行政法院卷可稽，則再審原告欲
    提起再審，至遲應於30日內（即99年7月11日為星期日，以
    99年7月12日為末日）提起，但再審原告係於99年7月27日向
    本院提起再審，有本院紀錄科收文章蓋於再審原告之訴狀上
    ，附於本院卷可稽。然查，再審原告係以99年7月26日所收
    受之電子信件內容作為再審理由，並自知悉時起於99年7月
    27日提起本件再審，顯未逾越30日之不變期間，故再審原告
    提起本件再審訴訟之程序應屬合法，先予說明。
五、本件事實概要欄所載之事實，為兩造所不爭執，並有上開原
    判決、原確定判決及再審原告再審狀附卷可稽，應堪認定。
    本件兩造之爭點為：原確定判決有無行政訴訟法第273條第1
    項第13款之再審事由，茲分述如下：
（一）按「再審之訴顯無再審理由者，得不經言詞辯論，以判決
      駁回之。」行政訴訟法第278條第2項定有明文。又「有下
      列各款情形之一者，得以再審之訴對於確定終局判決聲明
      不服。但當事人已依上訴主張其事由或知其事由而不為主
      張者，不在此限：．．．13、當事人發見未經斟酌之證物
      或得使用該證物者。但以如經斟酌可受較有利益之裁判者
      為限。」行政訴訟法第273條第1項第13款定有明文。另若
      當事人雖已主張其再審之訴具備行政訴訟法第273條第1項
      各款規定之要件，而經法院審查結果其實無此事由者，則
      其再審之訴即為顯無理由。
（二）行政訴訟法第273條第1項第13款所謂「當事人發見未經斟
      酌之證物或得使用該證物。但以如經斟酌可受較有利益之
      裁判者為限。」乃係指該項證物在前訴訟程序中即已存在
      ，而當事人不知其存在或不能予以使用，現始發現或得使
      用者而言，並以如經斟酌可受較有利益之裁判者為限。查
      本件再審原告提出99年7月26日署名「譚小姐」之電子信
      件，並接獲NAGA公司負責人告知原委，指該公司已尋得當
      時作文件之職員（已離職），經向其詢問，該員始表示因
      以往向NAGA公司訂貨者均為高旺公司，其後再審原告亦向
      NAGA公司訂貨，當時雖知再審原告係高旺公司之關係企業
      ，但畢竟屬獨立之個體，為示區隔乃另編不同之發票號碼
      字軌，結果在找高旺關係企業之客戶名片資料時，見到有
      張名片上印有「SYGL」字樣（可能是隨同高旺公司人員拜
      訪該公司之上虞高利公司人員），就將「SYGL」拿來使用
      作為發票、裝箱單及產地證明書之訂單編號云云。準此以
      觀，該電子信件係在原確定判決後發出，乃不符合前開所
      述第273條第1項第13款證物須在「前訴訟程序中即已存在
      」之要件；且由再審原告於再審訴狀中自承，係在接獲最
      高行政法院判決後，要求NAGA公司對海關及行政法院質疑
      之處提出證明，以提起再審之訴云云，更可證系爭電子信
      件是在原確定判決後取得，則依上開之說明，再審原告以
      確定判決後所取得之證物，作為提起再審之訴之理由，殊
      難謂符合法定再審之要件，自非法律所得准許。
（三）抑有甚者，再審原告所提出上開證物，於原確定判決中，
      是否有「如經斟酌可受較有利益之裁判」之可能？經查，
      最高行政法院為法律審，其功能為審查高等行政法院判決
      適用法令是否適當，本身並不負責證據之調查，自亦無從
      斟酌再審原告未於高等行政法院未曾提出之證據，而得出
      有利再審原告之裁判。是再審原告提出之系爭電子信件，
      縱稱其內容「本人譚小姐，以往在NAGA公司所發出的INVO
      ICE,PA CKING LIST&CO產證都以（SYGL）作為訂單號，那
      是因為當時我見到張印有（SYGL）的名片，所以就拿來用
      做訂單的代號。」所述屬實，最高行政法院亦無法加以斟
      酌，而為再審原告有利之裁判。從而再審原告起訴主張原
      確定判決有行政訴訟法第273條第1項第13款之再審事由提
      起本件再審之訴，揆諸上揭說明，殊難認有再審理由，應
      予駁回。
（四）至於再審原告其餘述稱各節，乃再審原告以其歧異之見解
      ，就再審被告取捨證據、認定事實之職權行使，指摘其為
      不當，核與原確定判決之理由認定無涉。況且上開指摘已
      於復審決定、訴願決定、原判決及原確定判決中提及，復
      於本件再審程序中，仍執前詞，指摘原確定判決違誤，求
      予廢棄，難認有理由，應予駁回。
六、綜上所述，再審原告之主張並無可採，其主張有行政訴訟法
    第273條第1項第13款之再審事由，提起再審之訴，為顯無理
    由，爰不經言詞辯論，逕以判決駁回之。又本件事證已臻明
    確，兩造其餘攻擊防禦方法，均核與本件判決結果不生影響
    ，爰不一一論述。
七、據上論結，本件再審之訴為顯無理由，依行政訴訟法第278
    條第2項、第281條、第98條第1項前段，判決如主文。
中    華    民    國    99    年    9     月    30    日
             高雄高等行政法院第三庭
                         審判長法官    邱 政 強
                               法官    林 勇 奮
                               法官    李 協 明
以上正本係照原本作成。
如不服本判決，應於判決送達後20日內向本院提出上訴書狀，其
未表明上訴理由者，應於提起上訴後20日內向本院提出上訴理由
書（須按對造人數附繕本）；如於本判決宣示或公告後送達前提
起上訴者，應於判決送達後20日內補提上訴理由書（須附繕本）
。未表明上訴理由者，逕以裁定駁回。
中    華    民    國    99    年    9     月    30    日

                             書記官    楊 曜 嘉

司法院資訊處製作；財團法人民間司法改革基金會備份。
